【裁判字號】    99,交聲,1
【裁判日期】    990401
【裁判案由】    違反道路交通管理處罰條例聲明異議
【裁判全文】
福建連江地方法院交通事件裁定           99年度交聲字第1號
異  議  人  甲○○
上列異議人因違反道路交通管理處罰條例案件，對於臺北市交通
事件裁決所中華民國99年2月26日所為之處分（原處分案號：北
市裁申字第裁22-A00000000號），聲明異議，本院裁定如下：
    主  文
異議駁回。
    理  由
一、聲明異議意旨略以：本案第1張照片顯示異議人所駕自小客
    車後輪已越過停止線，可能係因感應線圈太過敏感仍予照相
    ，故本案應不構成違規。縱令本院認仍構成違規，惟情節究
    屬相當輕微，道路交通管理處罰條例第53條第1項規定係處
    1,800元以上5,400元以下罰鍰，本案何以竟處2,700元罰鍰
    ，未見特殊理由，顯有裁量逾越、濫用、怠惰之違法等語。
二、按汽車駕駛人，行經有燈光號誌管制之交岔路口闖紅燈者，
    處1,800元以上5,400元以下罰鍰，並記違規點數3點，道路
    交通管理處罰條例第53條第1項、第63條第1項第3款分別定
    有明文。又依違反道路交通管理事件統一裁罰基準及處理細
    則所訂違反道路交通管理事件統一裁罰基準表規定，小型車
    駕駛人如有上開違規情形，而在舉發違反道路交通管理事件
    通知單上所載應到案日期前到案聽候裁決，經主管機關調查
    後認定有該違規行為者，處2,700元罰鍰並記違規點數3點。
三、本件異議人甲○○於民國98年11月1日17時55分許，駕駛車
    號4736-DL號自用小客車行經臺北市萬華區○○○道120巷口
    闖紅燈，經臺北市政府警察局萬華分局交通分隊員警依科學
    儀器採證照片，於同年月19日以其違反道路交通管理處罰條
    例第53條第1項之規定掣單（北市警交大字第A00000000號）
    逕行舉發。嗣受處分人於舉發單應到案日期（98年12月23日
    ）前之98年11月27日提出申訴，原處分機關函請舉發單位調
    查結果，仍認受處分人有前開違規行為，乃依道路交通管理
    處罰條例第53條第1項、第63條第1項第3款規定，於99年2月
    26日以北市裁申字第裁22-A00000000號裁決書裁處異議人
    2,700元罰鍰，並記違規點數3點。
四、經查：
(一)異議人雖爭執其並無違規事實，惟本件逕行舉發係以固定設
    置之科學照相儀器「微電腦S感應線圈型自動採證多功能相
    機」所拍得之異議人違規闖紅燈之採證照片2張為據，採證
    照片每張相隔1秒，第1張為確認位置，第2張為確認違規，
    依照片所示，受處分人所駕駛4736-DL號自用小客車於上開
    路口闖紅燈駛越停止線進入路口，經過1秒後以時速32公里
    之速度逕予穿越路口，除有前揭採證照片2張在卷可證外，
    並有臺北市警察局萬華分局98年12月10日北市警萬分交字第
    09833323500號函存卷為憑，是異議人闖紅燈之事證明確。
    聲明異議意旨主張係因感應線圈太過敏感仍予照相，並無違
    規云云，洵無足採。
(二)原處分機關裁處異議人2,700元罰鍰，乃依照違反道路交通
    管理事件統一裁罰基準及處理細則所定違反道路交通管理事
    件統一裁罰基準表之規定，並無裁量逾越、濫用、怠惰之違
    法可言。
(三)綜上所述，本件異議人確有駕車行經有燈光號誌管制之交岔
    路口闖紅燈之違規行為，原處分機關依道路交通管理處罰條
    例第53條第1項、第63條第1項第3款及違反道路交通管理事
    件統一裁罰基及處理細則所定違反道路交通管理事件統一裁
    罰基準表之規定，裁處罰鍰2,700元，並記違規點數3點，核
    無違誤，異議人之異議為無理由，應予駁回。
據上論斷，應依道路交通案件處理辦法第19條，裁定如主文。
中    華    民    國    99    年    4     月    1     日
                  交通法庭  法  官  王筆毅
以上正本證明與原本無異。
如不服本裁定，應於裁定送達後五日內向本院提出抗告狀。
中    華    民    國    99    年    4     月    1     日
                            書記官  陳世勳

司法院資訊處製作；財團法人民間司法改革基金會備份。
